【裁判字號】    95,上易,232
【裁判日期】    950526
【裁判案由】    竊盜
【裁判全文】
臺灣高等法院高雄分院刑事判決         95年度上易字第232號
上  訴  人  臺灣高雄地方法院檢察署檢察官
被      告  戊○○
                    現於臺灣高雄看守所羈押中
上列上訴人因被告竊盜案件，不服臺灣高雄地方法院94年度易字
第1617號中華民國95年2 月14日第一審判決（起訴案號：臺灣高
雄地方法院檢察署94年度速偵字第1254號，移送併辦：同署94年
度偵字第24545 號、95年度偵字第1999號），提起上訴，本院判
決如下：
    主  文
上訴駁回。
    事  實
一、戊○○前於民國91年、92年間因違反電信法、竊盜等案件，
    經臺灣高雄地方法院分別判處有期徒刑3 月、10月、8 月確
    定，自92年10月24日入監服刑，於94年4 月19日縮刑期滿執
    行完畢。猶不知警惕，復基於意圖為自己不法所有之概括犯
    意，自94年8 月21日上午2 、3 時許起至95年1 月4 日上午
    3 時40分許，連續於附表編號1 至4 所示之時間、地點，以
    附表所示之方法（均未持有兇器），竊取如附表所示乙○○
    ○等人所有或管領之財物。嗣分別於：94年8 月24日上午
    3 時45分許，在高雄市○○區○○路與智昌街口為警查獲，
    並扣得其所有供竊盜用鑰匙1 支；94年10月24日下午3時
    許，在高雄市○○區○○街18巷口為警查獲，並扣得其所有
    供竊盜用鑰匙1 支；95年1 月4 日上午4 時許，在高雄市
    左營區○○路800 號前為警查獲，並扣得其所有供竊盜用鑰
    匙1 支。
二、案經高雄市政府警察局楠梓分局移送臺灣高雄地方法院檢察
    署檢察官偵查起訴暨移送原審併案審理。
    理  由
一、程序方面─
    本件被告戊○○（以下簡稱被告）所犯係死刑、無期徒刑、
    最輕本刑為3 年以上有期徒刑以外之罪，其於準備程序中就
    被訴事實為有罪之陳述，經法官告知簡式審判程序之旨，並
    聽取公訴人、被告之意見後，本院認為適宜進行簡式審判程
    序，合先敘明。
二、認定犯罪事實所憑證據及理由─
  (一)上開犯罪事實，業據被告於偵查、原審及本院調查、審理中
    自承不諱（見94速偵1254號卷第35頁，95偵1999號卷第8 頁
    ，原審卷第82、83、100 頁，本院卷第31、46頁）；並經被
    害人乙○○○（附表編號1 ，見94速偵1254號卷第13至15、
    43頁）、甲○○（附表編號2 ，見左營分局0000000000號卷
    第5 、6 頁）、丙○○（附表編號3， 見高雄市政府警察局
    000000000 號卷第5 、6 頁）、憲旺鋼鐵股份有限公司工地
    主任丁○○（附表編號4 ，見高雄市政府警察局000000000
    號卷第8 、9 頁）於警詢或偵訊指述綦詳；復有贓物認領保
    管單4 紙（見94速偵1254號卷第21頁，左營分局0000000000
    號卷第18頁，高雄市政府警察局000000000 號卷第21、22頁
    ）在卷，及鑰匙3 支扣案可資佐證。足認被告自白與事實相
    符，堪予採信。
  (二)是本件事證已明，被告犯行洵堪認定。
三、論罪及駁回上訴之理由─
  (一)核被告就如附表所為，均係犯刑法第320 條第1 項竊盜罪。
    被告先後4 次竊盜犯行，時間緊接，手法類似，均觸犯構成
    要件相同之罪名，顯係基於概括犯意而為，為連續犯。公訴
    人雖僅就如附表編號1 所示之犯罪事實提起公訴，惟其餘如
    附表編號2 、3 、4 所示之犯罪事實，與起訴部分有連續犯
    之裁判上一罪關係，業如前述，為起訴效力之所及，本院自
    得應併予審究，附此敘明。被告前於91年、92年間因違反電
    信法、竊盜等案件，經臺灣高雄地方法院分別判處有期徒刑
    3 月、10月、8 月確定，自92年10月24日入監服刑，於94年
    4 月19日縮刑期滿執行完畢，有臺灣高等法院被告前案紀錄
    表在卷可憑，其於有期徒刑執行完畢後，5 年內再犯有期徒
    刑以上之本罪，為累犯，依刑法第47條規定加重其刑。
  (二)原判決因而適用刑法第56條、第320 條第1 項、第47條、第
    38條第1 項第2 款規定；並審酌被告有竊盜前科，素行非佳
    ，且年值青壯，不思以正當方法賺取財物，屢次偷竊，不思
    悔改，價值觀念偏差，應予導正；惟念其犯罪後坦承犯行，
    犯後態度尚可，且所竊物品均已發還被害人，危害幸未擴大
    ，並參酌所竊物品價值等一切情狀，量處有期徒刑10月。復
    說明扣案鑰匙3 支，為被告所有供犯竊盜機車所用之物，業
    據被告供陳在卷，依刑法第38條第1 項第2 款之規定宣告沒
    收。經核原判決認事用法均無不合，量刑亦稱允當。檢察官
    以「被告前於91年間因竊取機車1 部、酒瓶數箱，經臺灣高
    雄地方法院判處有期徒刑10月確定，而被告本件竊取之機車
    有3 部，並竊取2 瓶氧氣鋼瓶，侵害財產法益之價值更甚於
    前案，顯見前案之判刑對於被告並未形成遏阻矯治再犯之效
    果，檢察官具體求刑1 年2 月並無過高，原審未衡及此，以
    被告坦認犯行而判處有期徒刑10月，顯然量刑過輕」等語，
    提起上訴；惟被告所犯前案為加重竊盜罪，有臺灣高雄地方
    法院92年度易第274 號刑事判決在卷可按（見本院卷第37至
    39頁），與本件普通盜竊罪犯罪態樣並不相同，且法院科刑
    應依刑法第57條規定為科刑輕重之標準，非必受前案科刑輕
    重之拘束，則原判決審酌被告有竊盜前科、年值青壯、犯後
    坦承犯行、所竊物品均已發還被害人等一切情狀，量處有期
    徒刑10月，自無不當。是應認檢察官之上訴為無理由，應予
    駁回。
四、適用之法律：刑事訴訟法第368 條。
本案經檢察官姜麗儒到庭執行職務。
中    華    民    國    95    年    5     月    26    日
                  刑事第七庭    審判長法  官  莊飛宗
                                      法  官  黃憲文
                                      法  官  曾逸誠
以上正本證明與原本無異。
不得上訴。
中    華    民    國    95    年    5     月    26    日
                                      書記官  黃富美
附錄本案論罪科刑法條全文：
刑法第320 條第1 項：
意圖為自己或第三人不法之所有，而竊取他人之動產者，為竊盜
罪，處5 年以下有期徒刑、拘役或500 元以下罰金。
附表：
┌──┬────┬────┬────┬────┬─────┬────┐
│編號│犯罪時間│犯罪地點│犯罪方式│竊得物品│查獲時、地│扣案物品│
├──┼────┼────┼────┼────┼─────┼────┤
│ 1  │94年8 月│高雄市左│以自備之│乙○○○│94年8 月24│被告所有│
│    │21日上午│營區忠信│鑰匙1 支│所有車號│日上午3 時│供犯竊盜│
│    │2 、3 時│路8 巷14│開啟機車│XMS-429 │45分許，在│機車所用│
│    │許（起訴│號樓下（│電門行竊│號之重型│高雄市楠梓│鑰匙1 支│
│    │書誤載為│起訴書誤│        │機車1 部│區○○路與│        │
│    │3 時許）│載為忠信│        │        │智昌街口為│        │
│    │        │路巷口）│        │        │警查獲    │        │
├──┼────┼────┼────┼────┼─────┼────┤
│ 2  │94年10月│高雄市楠│以自備之│甲○○管│94年10月24│被告所有│
│    │21日上午│梓區德民│鑰匙1 支│理使用中│日下午3 時│供犯竊盜│
│    │7 時許  │路162 號│開啟機車│之車號  │許，在高雄│機車所用│
│    │        │前      │電門行竊│JKN- 078│市左營區重│鑰匙1 支│
│    │        │        │（此鑰匙│號重型機│美街18巷口│        │
│    │        │        │1 支與上│車1部   │為警查獲  │        │
│    │        │        │開1 部分│        │          │        │
│    │        │        │無涉）  │        │          │        │
├──┼────┼────┼────┼────┼─────┼────┤
│ 3  │94年12月│高雄市楠│以自備之│丙○○所│95年1月4日│被告所有│
│    │30日上午│梓區德民│鑰匙1 支│有之車號│上午4 時許│供犯竊盜│
│    │2 時許  │路356 巷│開啟機車│NC8-290 │，在高雄市│機車所用│
│    │        │46弄48號│電門行竊│號重型機│左營區華夏│鑰匙1 支│
│    │        │前      │（此鑰匙│車1 部  │路800 號前│        │
│    │        │        │1 支與上│        │為警查獲  │        │
│    │        │        │開1 、2 │        │          │        │
│    │        │        │部分無涉│        │          │        │
│    │        │        │）      │        │          │        │
├──┼────┼────┼────┼────┼─────┼────┤
│ 4  │95年1 月│高雄市鼓│徒手竊取│憲旺鋼鐵│同上      │        │
│    │4 日上午│山區美術│        │股份有限│          │        │
│    │3 時40分│東四路1 │        │公司所有│          │        │
│    │許      │號附近建│        │放置在前│          │        │
│    │        │築工地  │        │開工地內│          │        │
│    │        │        │        │之氧氣鋼│          │        │
│    │        │        │        │瓶2 瓶  │          │        │
└──┴────┴────┴────┴────┴─────┴────┘


司法院資訊處製作；財團法人民間司法改革基金會備份。
